臺灣高等法院臺中分院刑事裁定
111年度聲再字第138號
再審聲請人  
即受判決人  張華傑
上列聲請人因聲請再審案件，對於本院110年度上更一字第42號
中華民國110年4月27日確定判決（第三審案號：最高法院110年
度台上字第5718號；第一審案號：臺灣臺中地方法院107年度重
訴字第2837號；起訴案號：臺灣臺中地方檢察署107年度偵字第4
901號）聲請再審，本院裁定如下：
    主  文
再審之聲請駁回。
    理  由
一、聲請意旨略稱：依原確定判決即本院110年度上更一字第42
    號判決之事實欄所載，再審聲請人即受判決人張華傑（下稱
    聲請人）之犯罪時間係民國106年12月中旬某日，然聲請人
    於警詢及偵訊均供稱犯罪時間為106年10月、11月間，且聲
    請人於本院108年度上訴字第1419號審理期間提出之聲請調
    查證據狀內，亦記載犯罪時間為106年10月、11月間，則原
    確定判決上述犯罪時間應屬誤載，爰提起本件再審之聲請，
    懇請查明並更正原判決，俾使聲請人得以適用數罪併罰而合
    併執行等語。
二、本件聲請人被訴違反槍砲彈藥刀械管制條例案件，經本院為
    實體之審理後，於民國110年4月27日以110年度上更一字第4
    2號判決判處有期徒刑6年，併科罰金新臺幣15萬元，聲請人
    不服本院前揭判決提起第三審上訴，再經最高法院於110年1
    1月11日以110年度台上字第5718號判決上訴駁回，業已確定
    在案，有前述更審判決、臺灣高等法院被告前案紀錄表附卷
    可稽。是依刑事訴訟法第426條第1項規定，應以作成實體確
    定判決之本院，為本件再審之管轄法院，先予敘明。　　
三、按聲請再審，應以再審書狀敘述理由，附具原判決之繕本及
    證據，提出於管轄法院為之，刑事訴訟法第429條前段定有
    明文。所稱「敘述理由」，係指具體表明符合同法所規定之
    再審理由而言，如所述事由，顯與各該條款規定之情形不相
    適合時，應認為其聲請再審之程序違背規定（最高法院99年
    度台抗字第597號、100年度台抗字第184號刑事裁定參照）
    。經查：遍觀本件再審聲請意旨，聲請人或於書狀中表示：
    原確定判決誤將犯罪時間記載為106年12月中旬某日等語（
    詳參本院卷第5至6頁），或於本院開庭訊問時提及：「我不
    知道該依據哪一條法律聲請再審」、「我確實有本件之犯行
    ，我對原審判決所認定之罪名沒有意見，我僅是爭執原判決
    所記載的犯罪時間」等語（詳參本院卷第114頁），均未具
    體指明其係根據刑事訴訟法第420條第1項何款事由提起本件
    再審，亦表達其無從補正，已難憑以認定其聲請再審是否合
    法有據。另按刑事訴訟法第420 條第1 項第6 款規定，因發
    見新事實或新證據，單獨或與先前之證據綜合判斷，足認受
    有罪判決之人，應受輕於原判決所認罪名之判決者，為受判
    決人之利益，得聲請再審。所謂應受輕於原判決所認「罪名
    」之判決，係指應受較輕罪名之判決而言。至同一罪名有無
    加減刑罰之原因及宣告刑之輕重，僅足影響科刑範圍而罪質
    不變，即與「罪名」無關，均非該款所指罪名之範圍，不能
    據以聲請再審（最高法院109年度台抗字第911號刑事裁定參
    照）。則聲請再審意旨主張原確定判決所載犯罪時間有誤等
    情縱若屬實，既無礙於聲請人應受有罪判決及其所涉罪名，
    僅屬應否重新認定或更正此部分犯罪事實之問題，而與刑事
    訴訟法第420條第1項第6 款所規定聲請再審之「應受無罪、
    免訴、免刑或輕於原判決所認罪名」要件不符，自無從依刑
    事再審途徑尋求救濟。況依本院調閱原確定判決相關卷證資
    料，聲請人曾於臺灣臺中地方法院107年度重訴字第2837號1
    08年1月24日準備程序時，就法官詢問起訴書認定係106年12
    月中旬購買玩具手槍乙節，聲請人表示沒有意見（詳參本院
    卷第102頁）；其更於最高法院110年度台上字第328號卷內
    所附上訴理由狀中載稱：「原判決認定本件被告之犯罪行為
    ，主要是依憑被告於警詢時自承：我於106年12月中，在臺
    中市沙鹿區『世新玩具店』，以9800元購買扣案槍枝及彈殼、
    彈頭、底火等」等語（詳參本院卷第106頁），顯見聲請人
    於原確定判決之案件審理期間，就公訴意旨及判決書所載之
    購槍時間並無異詞，亦難遽謂原確定判決關於犯罪事實之認
    定或記載有何疏誤。
四、綜上所陳，聲請人所提書面或言詞陳述，均未能具體表明符
    合刑事訴訟法第420條第1項各款所規定之再審理由，且其所
    述事由，亦顯與各該條款規定之情形不相適合，參諸前揭說
    明，應認本件聲請再審之程序違背規定且無從命其補正，顯
    非適法，應予駁回。
五、爰依刑事訴訟法第433條，裁定如主文。 
中　　華　　民　　國　　111 　年　　6 　　月　　30　　日
          刑事第十二庭     審判長法　官  張  國  忠     
　　　　　      　　　　 　　    法　官  陳      葳
　　　　　　　　      　 　　　  法　官  高  文  崇 
上列正本證明與原本無異。
如不服本裁定，應於收受送達五日內向本院提出抗告書狀（須附
繕本）。因疫情而遲誤不變期間，得向法院聲請回復原狀。 

　　　　　　　　　　　   　　　  書記官  施  耀  婷

中　　華　　民　　國　　111 　年　　6 　　月　　30　　日